【裁判字號】    98,審消債更,860
【裁判日期】    980908
【裁判案由】    聲請更生程序
【裁判全文】
臺灣高雄地方法院民事裁定         98年度審消債更字第860號
聲  請  人  甲○○
上列當事人聲請消費者債務清理事件，本院裁定如下：
    主  文
聲請人應於本裁定送達後十四日內，補提如附表所示之證明文件
到院。
    理  由
一、按債務人對於金融機構因消費借貸、自用住宅借款、信用卡
    或現金卡契約而負債務，在聲請更生或清算前，應提出債權
    人清冊，以書面向最大債權金融機構請求協商債務清償方案
    並表明共同協商之意旨；債務人聲請更生時，應提出財產及
    收入狀況說明書及其債權人、債務人清冊，消費者債務清理
    條例（下稱本條例）第151 條第1 項及第43條第1 項分別定
    有明文。又聲請更生或清算不合程式、不備其他要件或拒絕
    提出關係文件者，法院應以裁定駁回之，但其情形可以補正
    者，法院應定期間先命補正，復為本條例第8 條、第46條所
    明定。
二、查本件聲請人向本院聲請更生，雖主張：其有不能清償債務
    情事，對於金融機構因消費借貸、自用住宅借款、信用卡或
    現金卡契約而負債務，曾以信函向最大債權金融機構請求協
    商，逾30日不開始協商，且其無擔保或無優先權之債務總額
    未逾新臺幣1,200 萬元，復未經法院裁定開始清算程序或宣
    告破產，爰請求准予更生云云。
三、經查：聲請人於聲請更生前並未依照中華民國銀行公會會員
    辦理消費金融案件無擔保債務協商機制成立協商；雖曾於98
    年6 月30日發函予永豐商業銀行股份有限公司（下稱永豐銀
    行）請求協商債務，惟並未依金融機構債務協商機制規定檢
    附所有資料申請，是本件聲請人聲請更生，顯未遵循本條例
    第151 條第1 項規定對於金融機構因消費借貸、自用住宅借
    款、信用卡或現金卡契約所負債務與全體債權金融機構先行
    債務協商之機制，依上開說明，其聲請不合程式，爰定期命
    聲請人於消費者債務清理條例施行後，依金融機構債務協商
    機制規定檢附資料向最大債權金融機構申請協商，並補提如
    附表所示證明文件及其他關係文件到院，如逾期未補正，則
    駁回其更生聲請。
中    華    民    國    98    年    9     月    8     日
              民事第六庭    法      官  楊國祥
上為正本係照原本作成。
本件不得抗告。
中    華    民    國    98    年    9     月    9     日
                            書  記  官  林玉珊
附表：
1.提出於消費者債務清理條例施行後，聲請人向最大債權金融機
  構檢附下列資料：(1)前置協商申請書正本(2)身份證正反面影本
  (3)前置協商申請人財產及收支狀況說明書正本(4)債權人清冊（
  檢附向財團法人金融聯合徵信中心申請金融機構債權人清冊正
  本）(5)近2 年度綜合所得資料清冊及最近1 個月核發之財產資
  料清單(6)近3 個月薪資證明文件(7)勞工保險被保險人投保資料
  表及明細正本（如無投保則無須提供）申請協商之證明文件（
  須提出全部申請資料及最大債權金融機構收受之證明）以及上
  開申請協商成立或不成立之證明文件。
2.提出聲請前2 年每月實際向各債權人清償之貸款數額及明細資
  料影本，並說明積欠各債權銀行債務之原因，另應表明自何時
  起未清償，並提出證明文件，及於各金融機構之全部存摺 (含
  證券存摺)影 本，需附完整清晰內頁資料並補存摺至裁定送達
  日之後。
3.98年１月迄今薪資證明（請勿以轉帳資料代替），如無上述資
  料請提出收入切結書。
4.依法應分擔扶養父母義務之人數、分擔之比例及家族系統表。
5.應分擔扶養義務人之97年國稅局財產歸屬資料、97年及96年綜
  合所得稅資料，及身份證資料影本。
6.受扶養人戶籍謄本正本（記事欄勿省略）。
7.受扶養人周文良及周董瑞娥97年、96年度國稅局財產歸屬資料
  及綜合所得稅各類所得資料清單，並請說明聲請人及受扶養人
  是否有領取低收入戶補助、教育補助、失業給付、老年給付或
  其他津貼補助，其期間及領取總金額，並提出領取補助款之存
  摺等證明文件。
8.聲請人所列支出房租、生活及扶養等費用之證明文件（收據及
  明細）以及如有投保之所繳保險費用之完整保險契約 (須記載
  保險期間及金額)； 如有其他如儲蓄型保險單、投資型保險單
  、股票、基金或其他財產及收入，亦應併為陳明其種類之現值
  金額及提出證明文件影本，並請說明債務人聲請前２年之信用
  消費概略明細。
9.現居住地房屋之產權歸屬何人？並請提出租賃契約書 (需載明
  租賃房屋所在地)及 聲請更生前兩年內每月繳付租金之證明文
  件。
10.聲請人所繳房貸房屋之產權歸屬何人及其土地、建物最新登記
  謄本正本，並提出上開不動產之課稅現值證明資料（請向稅捐
  機關申請）及不動產之交易價值等證明文件，如已經強制執行
  程序拍賣，並請提出價金分配表等證明文件。
11.其餘有不能清償債務或有不能清償債務之虞之相關證明文件（
  例如生病之診斷證明書、非自願性離職證明書等）。
12.請說明所繳房貸目前由何人居住使用？為何於貸款購屋後又另
  行租屋之原因？如為自用住宅借款請表明是否定自用住宅借款
  特別條款。


司法院資訊處製作；財團法人民間司法改革基金會備份。
